Inventaris van het archief van mr. A.A. Stratenus [levensjaren 1789-1836], 1566-1586
Nationaal Archief, Den Haag
Collectie Stratenus
Stratenus
1566-1586
1254
2.49 meter; 1157 inventarisnummers.
Normale handgeschreven documenten. Kennis van het 16e eeuwse handschrift is noodzakelijk.
Nationaal Archief, Den Haag
Stratenus, A.A., Collectioneur
Het archief zoals dat is verzameld door A. A. Stratenus bevat hoofdzakelijk afschiften van brieven van en aan koning Philips II van Spanje, landvoogdes Margaretha van Parma, kardinaal Granvelle, Juan d'Idiaquez, hertog Frans van Anjou, Roches de Sorbies, heer van Pruneux, aartshertog Matthias van Oostenrijk, Allesandro Farnese, hertog van Parma en koning Hendrik III van Frankrijk.
Archiefvorming
Geschiedenis van het archiefbeheer
De collectie Stratenus werd in 1842 door het Algemeen Rijksarchief verworven.
De rechtstitel is (nog) onbekend.
De verwerving van het archief
De rechtstitel is (nog) onbekend.
Inhoud en structuur van het archief
1.13
Inhoud
De collectie bestaat uit afschriften van stukken, welke zijn verzameld uit collecties in de Bibliothèque National te Parijs en de bibliotheek in Besançon. In de collectie zijn twee chronologisch geordende delen te onderscheiden. Een deel, inv. nrs. 1 - 179 over de periode 1566-1584 en een deel, inv. nrs, 180-1056 over de periode 1577-1586.
In het eerste deel zijn hoofdzakelijk afschriften van brieven van en aan Philips II, Margaretha van Parma, Granvelle en Juan d'Idiaquez opgenomen.
In het tweede deel hoofdzakelijk afschriften van brieven van en aan Anjou, des Pruneaux, aartshertog Matthias, Parma en Hendrik III van Frankrijk.
De stukken betreffen voornamelijk de volgende onderwerpen:
de onderhandelingen tussen de hertog van Anjou en de Staten-Generaal der Nederlanden,inzake het landvoogdijschap over de Nederlanden
de onderhandelingen tussen des Pruneaux, namens Anjou, en de Staten-Generaal,
de moordaanslag op Willem van Oranje,
de vredesonderhandelingen tussen de Staten-Generaal en Philips II te Keulen (1579),
de onderhandelingen tussen de Staten-Generaal der Nederlanden en Hendrik III inzake de souvereiniteit over de Nederlanden.
In de plaatsingslijst wordt in verkorte vorm verwezen naar de originelen van de hier in afschrift beschreven stukken. In bijlage 1 is een lijst opgenomen van de collecties handschriften en bronnenuitgaven, met de in de plaatsingslijst gebruikte afkortingen.
Aanwijzingen voor de gebruiker
Openbaarheidsbeperkingen
Volledig openbaar.
Materiële beperkingen
Aanvraaginstructie
Openbare archiefstukken kunnen online worden aangevraagd en gereserveerd. U kunt dit ook via de terminals in de studiezaal van het Nationaal Archief doen. Om te kunnen reserveren dient u de volgende stappen te volgen:
U maakt een profiel aan op www.gahetna.nl, en logt vervolgens in
Via de archiefinventaris (alleen de beschrijvingen met rode nummers) selecteert u het gewenste archiefstuk door op de knop 'Reserveren' te klikken
In het volgende scherm geeft u aan op welke dag u het archiefstuk wilt inzien
Indien u zich bevindt in de studiezaal en een tafelnummer heeft ontvangen kunt u dit nummer vermelden. Als u geen tafelnummer heeft kunt u tafelnummer 777 laten staan
Vervolgens bevestigt u uw reservering door deze te versturen.
Verwant materiaal
Beschikbaarheid van kopieën
Publicaties
Handschriften en bronnenuitgaven
Mss. de la Belgique:
Manuscrits de la Belgigue
, vindplaats onbekend.
Mss. Colbert:
Manuscrits Colbert, Bibliothèque National, Parijs.
Mss. de Béthune:
Manuscrits de Béthune, Bibliothèque National, Parijs.
Port. de Font.:
Portefeuille de Fontanieu, Bibliothèque National, Parijs.
Actes des États.-Gen.:
L.P. Gachard, Actes des États-Généroux, tome I en II 1576-1580. Brussel, 1861-1866.
Arch. de la mais d'Or.:
G. Groen van Prinsterer, Archives on Correspondance inédite de la maison d'Orange 1552-1584, tome VI-VIII. Leiden, 1835-19...
Blaes:
J.B.Blaes en A. Henne, Mémoirès anonymes sur les troubles des Pays-Bas 1565-1580, tome III-V. Brussel-Den Haag, 1859-1864.
Corr. de Gran.:
E. Poullet en Ph. Piot, "Correspondance cardinal de Granvelle 1565-1583" in: Collection de Chroniques Belges. 11 dln. Brussel, 1877-1896
Corr. de Phil. II:
L.P. Gachard, Correspondance de Philippe II sur les affaires des Pays-Bas. Brussel 1848-1936
Corr. de Guill. le Tac:
M. Gachard, Correspondance de Guillaume le Taciturne, tome VI.
Doc. hist. inédits:
Kerwijn de Volkacesbeke en J. Diegerick, Documents historiques inédits concernant les troubles des Pays-Bas, 1577-1584. 2 dln. Gent, 1847-1849.
Ker. d. Letterh.:
Kerwijn de Lettenhoven, Les Hugenots et les Gueux; étude historique sur 25 années du 16e siècle 1560-1585. tome IV en V. Brugge, 1883-1886.
Muller et Diegerick:
Dr. P.L. Muller en A. Diegerick, "Documents concernant les relations entre le duc d'Anjou et les Pays-Bas, 1576-1584": in Werken van het Historisch Genootschap, Nieuwe serie nr. 51. Utrecht, 1889, 's-Gravenhage, 1890-1899
Reiffenberg,:
Reiffenberg, Correspondance de Marquerite d'Autiche avec Philippe II suivre des interrogatoires du comte d'Egmont. Brussel, 1842.
Res.:
Dr. N. Japikse en H.H.P. Rijperda, "Resolutiën der Staten-Generaal van 1576 tot 1609": in Rijks Geschiedkundige Publikaties. dln 12-14. 's-Gravenhage, 1915-1970
Van Dorp:
"Brieven en onuitgegeven stukken van jhr. Arend van Dorp", bewerkt door J.B.J.N. Baron de van de Schueren: in Werken van het Historisch Genootschap, Nieuwe serie no's. 44 en 50. Utrecht, 1884-1888.
Delaborde:
J. Delaborde, Charlotte de Bourbon princesse d'Orange. Parijs, 1888.
Beschrijving van de series en archiefbestanddelen
- Afschrift van een brief van Philips II aan Margaretha van Parma., 1566 maart 19; 1
- Afschrift van een brief van Margaretha van Parma aan Philips II., 1566 mei 4; 2
  Mss. de la Belgique, no. 378 fol. 76
  Gedrukt Reiffenberg, blz. 23.
- Afschrift van een brief van Philips II aan de Steden der Nederlanden., 1566 mei 6; 3
  Mss. de la Belgique, no. 378 fol. 73
  Gedrukt: Reiffenberg, blz. 32.
- Afschrift van een brief van Margaretha van Parma aan Philips II., 1566 mei 29; 4
  Mss. de la Belgique, no. 378 fol. 87
  Gedrukt: Reiffenberg, blz. 35.
- Instructie van Margaretha van Parma voor Jan, Markies van Bergen op Zoom en Floris Montmorency in verband met hun zending naar Philips II., 1566 mei 29; 5
- Afschrift van een brief van Margaretha van Parma aan Philips II., 1566 juni 21 (12); 6
  Mss. de la Belgique, no. 378 fol. 93
  Gedrukt: Reiffenberg, blz. 39.
- Afschrift van een brief van Margaretha van Parma aan Philips II., 1566 juni 21; 7
  Mss. de la Belgique, no. 378 fol. 178
  Gedrukt: Reiffenberg, blz. 56.
- Afschrift van een brief van Margaretha van Parma aan Philips II., 1566 juni 21; 8
  Mss. de la Belgique, no. 378 fol. 179,
  Gedrukt: Reiffenberg, blz. 58.
- Afschrift van een brief van Margaretha van Parma aan Philips II., 1566 juli 4; 9
  Mss. de la Belgique, no. 378 fol. 117
  Gedrukt: Reiffenberg, blz. 62.
- Afschrift van een brief van Margaretha van Parma aan Philips II., 1566 juli 7; 10
  Mss. de la Belgique, no. 378 fol. 128
  Gedrukt: Reiffenberg, blz. 71.
- Afschrift van een brief van Margaretha van Parma aan Philips II., 1566 juli 19; 11
  Mss. de la Belgique, no. 378 fol. 188
  Gedrukt: Reiffenberg, blz. 83.
- Afschrift van een brief van Margaretha van Parma aan Philips II., 1566 juli 31; 12
  Mss. de la Belgique, no. 378 fol. 223
  Gedrukt: Reiffenberg, blz. 120.
- Afschrift van een brief van Philips II aan Margaretha van Parma., 1566 juli 31; 13
  Mss. de la Belgique, no. 378 fol. 145
  Gedrukt: Reiffenberg, blz. 96.
- Afschrift van een brief van Philips II aan Margaretha van Parma., 1566 juli 31; 14
  Mss. de la Belgique, no. 378 fol. 173
  Gedrukt: Reiffenberg, blz. 116.
- Afschrift van een brief van Philips II aan den Raad van Friesland., 1566 juli 31; 15
  Mss. de la Belgique, no. 378 fol. 172
  Gedrukt: Reiffenberg, blz. 118.
- Afschrift van een brief van Philips II aan enige Steden in den Nederlanden., 1566 juli 31; 16
  Mss. de la Belgique, no. 378 fol. 169
  Gedrukt: Reiffenberg, blz. 114.
- Afschrift van een brief van Philips II aan Goeverneurs van de Grenssteden., 1566 juli 31; 17
  Mss. de la Belgique, no. 378 fol. 167
  Gedrukt: Reiffenberg, blz. 112.
- Afschrift van een brief van Philips II aan de Legeraanvoerders., 1566 juli 31; 18
  Mss. de la Belgique, no. 378 fol. 165
  Gedrukt: Reiffenberg, blz. 110.
- Afschrift van een brief van Philips II aan Margaretha van Parma., 1566 augustus 2; 19
  Gedrukt: Reiffenberg, blz. 139.
- Afschrift van een brief van Margaretha van Parma aan Philips II., 1566 augustus 9 (en 5); 20
  Mss. de la Belgique, no. 378 fol. 259
  Gedrukt: Reiffenberg, blz. 146.
- Afschrift van een brief van Margaretha van Parma aan Philips II., 1566 augustus 8; 21
  Mss. de la Belgique, no. 378 fol. 252
  Gedrukt: Reiffenberg, blz. 141.
- Afschrift van een brief van Philips II aan Margaretha van Parma., 1566 augustus 19; 22
  Mss. de la Belgique, no. 378 fol. 208
  Gedrukt: Reiffenberg, blz. 149.
- Afschrift van een brief van Philips II aan Margaretha van Parma., 1566 augustus 19; 23
  Mss. de la Belgique, no. 378 fol. 215
  Gedrukt: Reiffenberg, blz. 151.
- Afschrift van een brief van Philips II aan Margaretha van Parma., 1566 augustus 13; 24
  Gedrukt: Reiffenberg, blz. 154.
- Afschrift van een brief van Philips II aan Margaretha van Parma., 1566 augustus 13; 25
  Mss. de la Belgique, no. 378 fol. 220
  Gedrukt: Reiffenberg, blz. 156.
- Afschrift van een brief van Philips II aan Margaretha van Parma., 1566 augustus 13 (15); 26
  Mss. de la Belgique, no. 378 fol. 209
  Gedrukt: Reiffenberg, blz. 159.
- Afschrift van een brief van Margaretha van Parma aan Philips II., 1566 augustus 19; 27
  Mss. de la Belgique, no. 378 fol. 281.
- Afschrift van een brief van Margaretha van Parma aan Philips II., 1566 augustus 22; 28
  Mss. de la Belgique, no. 378 fol. 299
  Gedrukt: Reiffenberg, blz. 182.
- Afschrift van een brief van Philips II aan Margaretha van Parma., 1566 augustus 24; 29
  Mss. de la Belgique, no. 378 fol. 260
  Gedrukt: Reiffenberg, blz. 163.
- Afschrift van een brief van Philips II aan Margaretha van Parma., 1566 augustus 24; 30
  Mss. de la Belgique, Reg. 375 fol. 226
- Afschrift van een brief van Margaretha van Parma aan Philips II., 1566 augustus 29; 31
  Mss. de la Belgique, no. 378 fol. 304
  Gedrukt: Reiffenberg, blz. 187.
- Afschrift van een brief van Margaretha van Parma aan Philips II., 1566 augustus 29; 32
  Mss. de la Belgique, no. 378 fol. 327
  Gedrukt: Reiffenberg, blz. 201.
- Afschrift van een brief van Philips II aan Margaretha van Parma., 1566 augustus 30; 33
  Mss. de la Belgique, no. 378 fol. 263
  Gedrukt: Reiffenberg, blz. 166.
- Afschrift van een brief van Philips II aan Margaretha van Parma., 1566 augustus 30; 34
  Mss. de la Belgique, no. 378 fol. 372
  Gedrukt: Reiffenberg, blz. 174.
- Afschrift van een brief van Philips II aan Margaretha van Parma., 1566 augustus 30; 35
  Mss. de la Belgique, no. 378 fol. 273
  Gedrukt: Reiffenberg, blz. 169.
- Afschrift van een brief van Philips II aan Margaretha van Parma., 1566 augustus 30; 36
  Mss. de la Belgique, no. 378 fol. 265
  Gedrukt: Reiffenberg, blz. 177.
- Afschrift van een brief van Philips II aan Margaretha van Parma., 1566 augustus 30; 37
  Mss. de la Belgique, no. 378 fol. 268
  Gedrukt: Reiffenberg, blz. 168.
- Afschrift van een brief van Philips II aan Margaretha van Parma., 1566 augustus 30; 38
  Mss. de la Belgique, no. 378 fol. 277
  Gedrukt: Reiffenberg, blz. 179.
- Afschrift van een brief van Philips II aan Margaretha van Parma., 1566 augustus 30; 39
  Mss. de la Belgique, no. 378 fol. 278
  Gedrukt: Reiffenberg, blz. 181.
- Afschrift van een brief van Philips II aan Margaretha van Parma., 1566 augustus 30; 40
  Reg. 378 fol 281.
- Afschrift van een brief van Berghen en Montigny aan Margaretha van Parma., 1566 augustus 31; 41
  Mss. de la Belgique, no. 378.
- Afschrift van een brief van Margaretha van Parma aan Berghen en Montigny., 1566 september 27; 42
- Afschrift van een brief van Philips II aan Margaretha van Parma., 1566 november 27; 43
  Mss. de la Belgique, no. 378 fol. 351
  Gedrukt: Reiffenberg, blz. 205.
- Afschrift van een brief van Philips II aan Graaf van Meghem., 1566 november 27; 44
  Mss. de la Belgique, no. 378 fol. 368
  Gedrukt: Reiffenberg, blz. 210.
- Afschrift van een brief van Philips II aan Graaf van Mansfelt., 1566 november 27; 45
  Mss. de la Belgique, no. 378 fol. 367
  Gedrukt: Reiffenberg, blz. 212.
- Afschrift van een brief van Philips II aan Graaf van Arembergh., 1566 november 27; 46
  Mss. de la Belgique, no. 378 fol. 365
- Afschrift van een brief van Philips II aan Berlaimont, 1566 december 30; 47
  Mss. de la Belgique, no. 378 fol. 376
  Gedrukt: Reiffenberg, blz. 216.
- Afschrift van een brief van Margaretha van Parma aan Philips II., 1566 december 31; 48
  Mss. de la Belgique, no. 378 fol. 174
  Gedrukt: Reiffenberg, blz. 218.
- Afschrift van een brief aan Philips II., 1566 ?; 49
- Afschrift van een brief van Philips II aan Margaretha van Parma., 1567 januari 26; 50
  Mss. de la Belgique, no. 378 fol. 383.
- Afschrift van een brief van Philips II aan Noircarmes, 51
  Mss. de la Belgique, no. 378 fol. 387.
- Afschrift van een brief van Philips II aan Rassenghien., 1567 januari 26; 52
  Mss. de la Belgique, no. 378 fol. 384.
- Afschrift van een brief van Philips II aan Margaretha van Parma., 1567 maart 15; 53
  Mss. de la Belgique, no. 378 fol. 385
  Gedrukt: Reiffenberg, blz. 222.
- Afschrift van een brief van Margaretha van Parma aan Philips II., 1567 maart 23; 54
  Mss. de la Belgique, no. 378 fol. 396
  Gedrukt: Reiffenberg, blz. 226.
- Afschrift van een brief van Margaretha van Parma aan Dongelberge., 1567 maart 24; 55
  Mss. de la Belgique, no. 378 fol. 351.
- Afschrift van een brief van Philips II aan Margaretha van Parma., 1567 maart 26; 56
  Mss. de la Belgique, no. 378 fol. 389
  Gedrukt: Reiffenberg, blz. 225.
- Afschrift van een brief van Margaretha van Parma aan Philips II., 1567 april 19; 57
  Mss. de la Belgique, no. 378 fol. 415
  Gedrukt: Reiffenberg, blz. 239.
- Afschrift van een brief van Margaretha van Parma aan Philips II., 1567 april 14; 58
  Mss. de la Belgique, no. 378 fol. 410 en 375
  Gedrukt: Reiffenberg, blz. 237.
- Afschrift van een brief van Margaretha van Parma aan Philips II, 1567 april 14; 59
  Mss. de la Belgique, no. 378 fol. 472
  Gedrukt: Reiffenberg, blz. 241.
- Afschrift van een brief van Philips II aan Alva., 1568 juli 21 (26?); 60
  9 stukken Mss. de la Belgique, Reg. 379 en 375 fol. 341 en 347
  Gedrukt: Reiffenberg, blz. 249.
- Afschrift van een brief van Granvelle aan Alva., 1567 mei 16; 61
  Mss. de la Belgique, Reg. 377 ?
  Gedrukt: Corr. de Granvelle II, 442.
- Afschrift van een brief van Granvelle aan Alva., 1567 juli 8; 62
  Mss. de la Belgique, Reg. 377 Portef 3
  Corr. de Granvelle II, 518 (doos I).
- Afschrift van een brief van Philips II aan Granvelle., 1570 maart 29; 63
  Mss. de la Belgique, Reg. 111 fol. 377 (doos I).
- Afschrift van een brief van Granvelle aan Philips II., 1570 februari 28; 64
  Mss. de la Belgique, Reg. 111 no. 377
  Corr. de Granvelle IV, 3.
- Afschrift van een brief van Granvelle aan Philips II., 1570 april 21 (25?); 65
  Mss. de la Belgique, Reg. 377 fol 3
  Corr. de Granvelle IV, 12.
- Afschrift van een brief van Granvelle aan Philips II., 1570 september 7; 66
  Mss. de la Belgique, Reg. 111 fol. 377
  Corr. de Granvelle IV, 32.
- Memorie over Dennetières, 1573; 67
  Mss. de la Belgique, Reg. 111 fol. 377.
- Afschrift van een brief van Granvelle aan Philips II, 1573 mei 31; 68
  Mss. de la Belgique, Reg. III fol. 377.
- Philips II aan Requesens., 1573 juni 30; 69
- Afschrift van een brief van Philips II aan Granvelle., 1576 januari 8; 70
  Corr. de Granvelle VI, 1.
- Afschrift van een brief van Granvelle aan Philips II., 1576 maart 23; 71
  Corr. de Granvelle VI, 33.
- Afschrift van een brief van Granvelle aan Philips II., 1576 mei 12; 72
  Corr. de Granvelle VI, 74.
- Afschrift van een brief van Granvelle aan Philips II., 1576 juni 1; 73
  Mss. de la Belgique, Reg. 377 Portef 3.
- Afschrift van een brief van Granvelle aan Philips II., 1576 juli 13; 74
  Corr. de Granvelle VI, 109.
- Afschrift van een brief van Granvelle aan Philips II., 1576 augustus 2; 75
  Corr. de Granvelle VI, 113.
- Afschrift van een brief van Granvelle aan Philips II., 1576 augustus 28; 76
  Corr. de Granvelle VI, 119.
- Afschrift van een brief van Granvelle aan Antonio Perez., 1576 october 5; 77
  Corr. de Granvelle VI, 133.
- Afschrift van een brief van Philips II aan Granvelle., 1577 juni 30; 78
  Mss. de la Belgique, Reg. 111 no. 37
  Corr. de Philips II V, 442.
- Afschrift van een brief van Granvelle aan Philips II., 1577 juli 23; 79
  Corr. de Granvelle VI, 233.
- Afschrift van een brief van Granvelle aan Philips II., 1579 juli 14; 80
  Mss. de la Belgique,, Reg. 111 no. 377.
- Afschrift van een brief van Philips II aan Granvelle., 1579 augustus 4; 81
  Mss. de la Belgique, Reg. 111 no. 377.
- Afschrift van een brief van Philips II aan Granvelle., 1579 augustus 5; 82
- Afschrift van een brief van Philips II aan Granvelle., 1579 augustus 5; 83
- Afschrift van een brief van Philips II aan Granvelle., 1579 augustus 7; 84
- Afschrift van een brief van Granvelle aan Philips II., 1579 augustus 8; 85
  Corr. de Granvelle VII, 420.
- Nota van Granvelle voor zichzelf., 1579 augustus 13; 86
- Afschrift van een brief van Philips II aan Granvelle., 1579 augustus 15; 87
- Afschrift van een brief van Granvelle aan Philips II., 1579 augustus 16; 88
- Afschrift van een brief van Granvelle aan Philips II., 1579 augustus 17; 89
- Afschrift van een brief van Granvelle aan Philips II., 1579 augustus 17; 90
- Afschrift van een brief van Philips II aan Granvelle., 1579 augustus 19; 91
- Afschrift van een brief van Granvelle aan Philips II., 1579 augustus 23; 92
- Afschrift van een brief van Granvelle aan Philips II., 1579 augustus 24; 93
- Afschrift van een brief van Granvelle aan Philips II., 1579 augustus 27; 94
- Afschrift van een brief van Granvelle aan Philips II., 1579 augustus 29; 95
- Afschrift van een brief van Granvelle aan Philips II., 1579 augustus 30; 96
  Mss. de la Belgique, Reg. 377 no. 111
  Corr. de Granvelle VII, 433.
- Afschrift van een brief van Granvelle aan Philips II., 1579 (augustus); 97
- Afschrift van een brief van Granvelle aan Philips II., 1579 september 1; 98
- Afschrift van een brief van Granvelle aan Philips II., 1579 september 1; 99
- Afschrift van een brief van Granvelle aan Philips II., 1579 september 2; 100
- Afschrift van een brief van Granvelle aan Philips II., 1579 september 3; 101
- Afschrift van een brief van Granvelle aan Philips II., 1579 september 4; 102
- Afschrift van een brief van Granvelle aan Philips II., 1579 september 5; 103
- Afschrift van een brief van Granvelle aan Philips II., 1579 september 11; 104
- Afschrift van een brief van Granvelle aan Philips II., 1579 september 12; 105
- Afschrift van een brief van Granvelle aan Philips II., 1579 september 13; 106
- Afschrift van een brief van Granvelle aan Philips II., 1579 september 13; 107
- Afschrift van een brief van Granvelle aan Philips II., 1579 september 14; 108
- Afschrift van een brief van Granvelle aan Philips II., 1579 september 14; 109
- Afschrift van een brief van Granvelle aan Philips II., 1579 september 14; 110
- Afschrift van een brief van Granvelle aan Philips II., 1579 september 15; 111
- Afschrift van een brief van Granvelle aan Philips II., 1579 oktober 11; 112
- Afschrift van een brief van Granvelle aan Philips II., 1579 november 3; 113
- Afschrift van een brief van Granvelle aan Philips II., 1579 november 13; 114
- Afschrift van een brief van Aernhot aan Granvelle, 1579 november 15; 115
- Afschrift van een brief van Granvelle aan Philips II., 1579 november 16; 116
- Afschrift van een brief van Granvelle aan Philips II., 1579 november 24; 117
- Afschrift van een brief van Granvelle aan Philips II., 1579 november 29; 118
- Afschrift van een brief van Philips II aan Granvelle., 1579 december 8; 119
- Afschrift van een brief van Granvelle aan Philips II., 1579 december 18; 120
- Afschrift van een brief van Philips II aan Granvelle., 1579 december 28; 121
- Afschrift van een brief van Granvelle aan Philips II., 1579 december 29; 122
- Afschrift van een brief van Philips II aan Granvelle, (1579); 123
- Afschrift van een brief van Granvelle aan Philips II., 1580 mei 3; 124
- Afschrift van een brief van Granvelle aan Philips II., 1580 juli 4; 125
  Corr. de Granv. VIII, 78.
- Afschrift van een brief van Granvelle aan Philips II., 1581 januari 12; 126
  met naschrift van den koning van 1581 februari 6.
- Afschrift van een brief van Granvelle aan Philips II., 1581 januari 28; 127
- Afschrift van een brief van Granvelle aan Philips II., 1581 februari 13; 128
  met naschrift van den koning van 1581 februari 20.
- Afschrift van een brief van Granvelle aan Philips II., 1581 april 12; 129
- Minuut van een brief van Granvelle, waarschijnlijk aan Philips II, (1581); 130
- Afschrift van een brief van Margaretha van Parma aan Granvelle., 1583 augustus 1; 131
  Corr. de Granvelle X, 307.
- Afschrift van een brief van Margaretha van Parma aan Granvelle., 1583 augustus 31; 132
  Corr. de Granvelle X, 395.
- Afschrift van een brief van Granvelle aan Don Juan d'Idiaques., 1583 november 19; 133
- Afschrift van een brief van Fonck aan Granvelle., 1584 juli 1; 134
  Corr. de Granv. XI, 35.
- Afschrift van een brief van Don Juan d'Idiaques aan Granvelle., 1584 augustus 3; 135
- Afschrift van een brief van Don Juan d'Idiaques aan Granvelle., 1584 augustus 4; 136
  Corr. de Granv. XI, 60.
- Afschrift van een brief van Granvelle aan don Juan d'Idiaques., 1584 augustus 4; 137
  Corr. de Granvelle XI, 64.
- Afschrift van een brief van Granvelle aan don Juan d'Idiaques., 1584 augustus 5; 138
  Corr. de Granv. XI, 65.
- Afschrift van een brief van Don Juan d'Idiaques aan Granvelle., 1584 augustus 7; 139
  Corr. van Granv. XI, 69.
- Afschrift van een brief van Granvelle aan don Juan d'Idiaques., 1584 augustus 8; 140
  Corr. de Granv. XI, 73.
- Deel van een brief van don Juan d'Idiaques aan Granvelle, met de vertaling van de gehele brief., 1584 augustus 11; 141
  Corr. de Granv. XI, 86.
- Afschrift van een brief van Granvelle aan Don Juan d'Idiaques., 1584 augustus 12; 142
  Corr. de Granv. XI, 89.
- Afschrift van een brief van Granvelle aan don Juan d'Idiaques., 1584 augustus 13; 143
  Corr. de Granv. XI, 96.
- Afschrift van een brief van Don Juan d'Idiaques aan Granvelle., 1584 augustus 13; 144
  Corr. de Granv. XI, 94.
- Afschrift van een brief van Don Juan d'Idiaques aan Granvelle., 1584 augustus 18; 145
  Corr. de Granv. XI, 109.
- Afschrift van een brief van Granvelle aan don Juan d'Idiaques., 1584 augustus 19; 146
  Corr. de Granv. XI, 115.
- Afschrift van een brief van Granvelle aan don Juan d'Idiaques., 1584 augustus 23; 147
  Corr. de Granv. XI, 128.
- Afschrift van een brief van Don Juan d'Idiaques aan Granvelle., 1584 augustus 23; 148
  Corr. de Granv. XI, 132.
- Afschrift van een brief van Granvelle aan don Juan d'Idiaques., 1584 augustus 26; 149
  Corr. de Granv. XI, 136.
- Afschrift van een brief van Granvelle aan don Juan d'Idiaques., 1584 augustus 27; 150
  Corr. de Granv. XI, 146.
- Afschrift van een brief van Don Juan d'Idiaques aan Granvelle., 1584 augustus 31; 151
  Corr. de Granv. XI, 174.
- Afschrift van een brief van Granvelle aan don Juan d'Idiaques., 1584 september 1; 152
  Corr. de Granv. XI, 122.
- Afschrift van een brief van Granvelle aan don Juan d'Idiaques., 1584 september 3; 153
  Corr. de Granv. XI, 191.
- Afschrift van een brief van Don Juan d'Idiaques aan Granvelle., 1584 september 3; 154
  Corr. de Granv. XI, 190.
- Afschrift van een brief van Don Juan d'Idiaques aan Granvelle., 1584 september 5; 155
  Corr. de Granv. XI, 195.
- Afschrift van een brief van Granvelle aan don Juan d'Idiaques., 1584 september 5; 156